【裁判字號】    99,抗,351
【裁判日期】    990331
【裁判案由】    停止執行
【裁判全文】
臺灣高等法院民事裁定                   99年度抗字第351號
    抗  告  人  丙○○即鍾源.
                甲○○即鍾源.
                乙○○即鍾源.
上列抗告人因與永豐商業銀行股份有限公司間停止執行事件，對
於中華民國99年1月20日臺灣臺北地方法院99年度審聲字第29號
裁定提起抗告，本院裁定如下：
    主  文
抗告駁回。
抗告訴訟費用由抗告人負擔。
    理  由
一、按有回復原狀之聲請，或提起再審或異議之訴，或對於和解
    為繼續審判之請求，或提起宣告調解無效之訴、撤銷調解之
    訴，或對於許可強制執行之裁定提起抗告時，法院因必要情
    形或依聲請定相當並確實之擔保，得為停止強制執行之裁定
    ，強制執行法第18條第 2項定有明文。又法院依強制執行法
    第18條第 2項規定，以裁定命債務人供擔保後停止強制執行
    ，其擔保金額之多寡應如何認為相當，原屬於法院職權裁量
    之範圍，如已斟酌債權人因停止執行所應受之損害，自非當
    事人所可任意指摘（最高法院92年度台抗字第574號裁定參
    照）。
二、查相對人於98年間執債權憑證聲請對抗告人強制執行（案列
    原法院98年度司執字第59838號），抗告人則依強制執行法
    第14條第1項規定，提起債務人異議之訴（案列原法院99 年
    度審訴字第317號），並聲請准許供擔保就上開強制執行程
    序，於原法院99年度審訴字第317號債務人異議之訴事件判
    決確定前暫予停止，經原法院准其所請，認抗告人之聲請為
    有理由，並認相對人因停止執行所受之損害為新台幣（下同
    ）1,628,640元，以此作為抗告人供擔保之金額。抗告人不
    服，乃抗告前來。
三、抗告意旨略以：原裁定遽以異議之訴可能經歷三審費時4年4
    個月及債權本金約定違約金利率年息18%為基礎，逕認作相
    對人延後受償可能遭受之損害，未顧及該利率非法定遲延利
    率，且高於現今銀行放款利率，顯有違誤云云。經查前述執
    行名義判命鍾源昌等人應連帶給付相對人2,088,000元及自
    81年4月28日起至清償日止按年息18%計算之違約金，有債權
    憑證在卷可稽，倘抗告人未於99年1月間聲請停止執行，相
    對人於該時強制執行所得之利益應為債權本金2,088,000元
    及自81年4月28日起至99年1月間（約17年又9個月）按年息
    18%計算之違約金約6,671,160元〔計算式：2,088,000×18%
    ×（17＋9/12）＝6,671,160〕，本金與違約金合計為8,759
    ,160元（2,088,000＋6,671,160＝8,759,160），且因上訴
    利益逾150萬元而得上訴第三審，估計第一、二、三審通常
    程序審判期間共計4年4個月，業如前述，則相對人因停止執
    行可能遭受遲延受償之損害，按法定遲延利率年息5%計算，
    約為1,897,818元〔計算式：8,759,160×5%×（4＋4/12）
    ＝1,897,818〕。原法院酌定抗告人供擔保之金額雖為1,62
    8,640元，然此屬法院職權裁量之範圍，既已斟酌債權人因
    停止執行所應受之損害，且較相對人可能承受之利息損失額
    低，相對人亦未有異議，抗告意旨指摘原裁定命供擔保金額
    有違誤，聲明廢棄，非有理由，應予駁回，爰裁定如主文。
中    華    民    國    99    年    3     月    31    日
                    民事第九庭
                        審判長法  官  黃熙嫣
                              法  官  林玲玉
                              法  官  陳玉完
正本係照原本作成。
本裁定除以適用法規顯有錯誤為理由外，不得再抗告。如提起再
抗告，應於收受後10日內委任律師為代理人向本院提出再抗告狀
。並繳納再抗告費新台幣１千元。
中    華    民    國    99    年    4     月    2     日
                              書記官  鎖瑞嶺

司法院資訊處製作；財團法人民間司法改革基金會備份。
